臺灣高等法院刑事判決
110年度上更一字第135號
上  訴  人  
即  被  告  王易瑋




選任辯護人  楊敏宏律師(法律扶助)                    
上列上訴人即被告因兒童及少年性剝削防制條例等案件，不服臺
灣桃園地方法院107年度侵訴字第86號、108年度訴字第273號，
中華民國109年1月15日第一審判決（起訴案號：臺灣桃園地方檢
察署107年度偵字第17641號，追加起訴案號：107年度偵字第214
40號），提起上訴，判決後，經最高法院發回更審，本院判決如
下：
    主  文
原判決關於乙○○暨定應執行刑部分均撤銷。
乙○○犯如附表各編號所示之罪，各處如附表各編號所示之刑及沒
收。應執行有期徒刑柒年拾月，併科罰金新臺幣伍萬元，如易服
勞役，以新台幣壹仟元折算壹日。沒收部分併執行之。
    事  實
一、乙○○（綽號「阿嘎」）與邱繼業（綽號「狗狗」，經最高法
    院以110年度台上字第1538號判決駁回上訴確定）為朋友關
    係。緣邱繼業於民國104年間，在網際網路臉書社團以「邱
    育誠」之暱稱，刊登「尋找桃園新竹臺北，時薪2000至2500
    （任何女性人員）薪水一律現領日領」之訊息，因而於104
    年Ｃ女生日前之某日，經由上開社群網站結識Ｃ女（90年9月
    生，代號：3469A107030號，真實姓名年籍詳卷），復於104
    年10月間，經由上開社群網站結識Ａ女（91年11月生，代號
    ：3469A107016號，真實姓名年籍詳卷）、Ｂ女（91年9月生
    ，代號：3469A107029號，真實姓名年籍詳卷）。邱繼業明
    知Ａ女、Ｂ女、Ｃ女均為未滿18歲之女子，得悉彼等見聞其上
    開臉書社團之貼文而有意從事性交易，竟與乙○○共同基於意
    圖營利媒介使少女為有對價之性交行為之犯意聯絡，而為下
    述犯行：
　㈠104年10月間，以新臺幣（下同）3,500元之代價與姓名年籍
    不詳之男客約定交易時間、地點，再由乙○○載送Ａ女前往約
    定之桃園市中壢區某處旅館，與該男客為性交行為，並向該
    男客收取對價3,500元，其中2,500元由Ａ女取得，其餘款項
    ，則由邱繼業、乙○○各分得500元，以此模式接續媒介性交
    易3次而牟利。
　㈡104年10月間，以3,500元之代價與姓名年籍不詳之男客約定
    交易時間、地點，再由邱繼業、乙○○載送Ｂ女前往約定之桃
    園市中壢區某處旅館(載送次數：邱繼業2次、乙○○1次)，與
    該男客為性交行為，並向該男客收取對價3,500元，其中2,5
    00元由Ｂ女取得，其餘款項，則由邱繼業、乙○○各分得500元
    ，以此模式接續媒介性交易3次而牟利。
　㈢104年9月至105年1月間，以3,500元或4,000元不等之代價與
    姓名年籍不詳之男客約定交易時間、地點，再由乙○○載送Ｃ
    女前往約定之桃園市桃園區或中壢區某處旅館，與該男客為
    性交行為，並向該男客收取對價3,500元或4,000元，其中2,
    500元或3,000元由Ｃ女取得，其餘款項，則由邱繼業、乙○○
    各分得500元，以此模式接續媒介性交易20次而牟利。
二、案經桃園市政府警察局桃園分局報告臺灣桃園地方檢察署檢察官偵查起訴，及臺灣桃園地方檢察署檢察官簽分偵查後追加起訴。
    理  由
壹、程序事項：
一、審理範圍：本件檢察官起訴被告乙○○涉犯修正前兒童及少年
    性交易防制條例第23條第2項之意圖營利使未滿18歲之人為
    性交易罪嫌，經本院前審以109年度侵上訴字第55號判處應
    執行有期徒刑10年，併科罰金新臺幣5萬元後，嗣被告不服
    本院前審判決提起第三審上訴，經最高法院以110年度台上
    字第1238號判決僅就本院前審判決被告部分撤銷發回，另一
    被告邱繼業部分則駁回上訴確定，本院審理範圍僅限於上開
    撤銷被告發回本院部分。
二、按被告以外之人於審判外之言詞或書面陳述，除法律有規定
    者外，不得作為證據，刑事訴訟法第159 條第1 項定有明文
    。又被告以外之人於審判外之陳述，雖不符刑事訴訟法第15
    9 條之1 至第159 條之4 之規定，而經當事人於審判程序同
    意作為證據，法院審酌該言詞陳述或書面陳述作成時之情況
    ，認為適當者，亦得為證據；當事人、代理人或辯護人於法
    院調查證據時，知有同法第159 條第1 項不得為證據之情形
    ，而未於言詞辯論終結前聲明異議者，視為有前項之同意，
    刑事訴訟法第159 條之5 亦有明文。查本判決下列所引各項
    供述證據，公訴人、被告及辯護人於本院準備程序及審理中
    ，均已陳稱：對證據能力沒有意見，同意作為證據等語明確
    （見本院卷第81至82頁、第207至208頁），本院審酌各該證
    據作成時之情況，並無違法不當或證明力明顯過低之瑕疵，
    認以之作為證據應屬適當，依刑事訴訟法第159條之5規定，
    均俱有證據能力。
三、至其餘憑以認定被告犯罪事實所引各項非供述證據，查無違
    反法定程序取得之情，依同法第158條之4規定反面解釋，均
    俱有證據能力。 
貳、實體事項：
一、就被告乙○○於事實欄所載之時、地，共同與原審同案被告邱
    繼業媒介未成年之Ａ女、Ｂ女、Ｃ女為性交行為部分，業據被
    告於本院審理時供承不諱（見本院前審卷第327、328頁、本
    院卷第80頁、第212頁），並供稱：伊與原審同案被告邱繼
    業就媒介未成年之Ａ女、Ｂ女、Ｃ女為性交行為部分均有共同
    之犯意聯絡等情(見本院卷第212頁)。且查：
　㈠證人Ａ女於原審審理時證稱：104年11月當時伊就讀國中1年級
    ，透過臉書認識邱繼業後從事性交易，有告訴邱繼業伊只有
    13歲，並有碰到跟邱繼業一起工作的人，那個人就是在庭的
    被告乙○○，乙○○負責載送小姐去旅館，他知道伊到汽車旅館
    或商旅是要從事性交易，印象中乙○○有騎機車載過伊3、4次
    ，性交易的聯絡方式是由邱繼業以line通訊軟體通知伊在哪
    間房，價錢也是邱繼業談的，然後乙○○會騎機車載伊前往，
    結束後再載伊回去，邱繼業有向乙○○介紹過伊是其招攬的小
    姐等語（見原審訴字卷二第55至66頁）。
　㈡證人Ｂ女於原審審理時證稱：104年10月當時伊13歲，就讀國
    中1 年級，是在臉書上認識邱繼業，後來邱繼業介紹伊從事
    性交易，是在邱繼業家認識乙○○的，乙○○與邱繼業住在一起
    ，且是邱繼業要乙○○載送伊前往性交易地點，性交易結束後
    ，乙○○會載伊返回邱繼業住處，被告乙○○載伊去旅館的時候
    有與伊聊天，乙○○有問伊的年紀等語（見原審訴字卷二第86
    至92頁）；證人Ｂ女於警詢稱：「乙○○我不熟，只見過一次
    面」、「我給乙○○載送過一次，其他時候都是坐計程車到指
    定地點」等語（見17641偵查卷一第131頁面、第132 頁）；
    於偵查中供稱：「第一次是邱繼業叫計程車載我去，之後就
    是乙○○載我去汽車旅館……（你讓乙○○載過幾次？）一次」等
    語（見17641偵查卷二第5頁背面至第6 頁）。
　㈢證人Ｃ女於原審證稱：104年9月4日伊剛滿14歲，在這之前就
    已經透過臉書認識邱繼業，並應徵性交易的工作，伊先跟邱
    繼業見面後，在邱繼業家中認識乙○○，伊有跟乙○○聊天，什
    麼都聊，也有將年齡告訴邱繼業、乙○○，乙○○知道伊在從事
    性交易，都是用黑色勁戰的機車載送伊到旅館，過程中伊會
    跟乙○○聊天，結束後也會跟乙○○抱怨客人的事情，是由邱繼
    業跟男客談好價錢，再聯絡伊，並請乙○○載送伊等語（原審
    訴字卷二第94至105頁）。
　㈣由上開證人所述，已可見被告乙○○是於原審同案被告邱繼業
    與男客聯繫好交易地點與價金後，由原審同案被告邱繼業一
    方面通知Ａ女、Ｂ女或Ｃ女，另一方面則請被告乙○○載送前往
    約定之交易地點再於結束後載送彼等離開；至於被告乙○○載
    送Ｂ女部分僅1次，然其餘2次部分，依證人即原審同案被告
    邱繼業於原審證稱：伊是與乙○○一起找客人，是到網咖上網
    ，在UT聊天室網站找，聯絡男客後，就請乙○○將小姐載送到
    旅館門口，小姐拿回來的錢當下就會結算分給乙○○等語（見
    原審訴字卷二第83、87頁），且被告乙○○於偵訊時供承：伊
    有聽過小姐講「找客人」的事，伊載送小姐離開旅館，邱繼
    業有叫小姐把錢交給伊，拿到後伊會向邱繼業回報收到的金
    額，如果有少，邱繼業會要伊向小姐補收，伊載送一趟可以
    拿500元等語（見偵字第21440號卷第11頁反面、12頁正反面
    至13頁），足認被告乙○○知悉載送Ａ女、Ｂ女或Ｃ女前往旅館
    乃是從事性交易，並於Ａ女、Ｂ女或Ｃ女結束交易後，就彼等
    交回之價金從中與原審同案被告邱繼業平分甚明。且依證人
    Ｂ女前揭所述，被告乙○○雖僅載送其1次，Ｂ女亦有依原審同
    案被告邱繼業之指示坐計程車至指定地點從事性交易之情事
    ，業據證人Ｂ女證述如前，足認被告乙○○與原審同案被告邱
    繼業既共同至網咖上網，在UT聊天室網站找到證人Ｂ女後，
    再聯絡男客與證人Ｂ女從事性交易3次。由此亦可證被告乙○○
    與原審同案被告邱繼業就媒介上開女子與男客從事性交易等
    節，主觀上有共同基於意圖營利而媒介使未滿18歲之人為有
    對價之性交行為之犯意聯絡。此外，復有指認犯罪嫌疑人紀
    錄表、臉書網頁翻拍照片在卷可憑（見偵字第17641號卷一
    第58至60、62至64、67頁，偵字第17641號卷二第33至35頁
    ）。　　　
　㈤準此以觀，被告乙○○與原審同案被告邱繼業顯係基於共同基
    於意圖營利而媒介使未滿18歲之人為有對價之性交行為之犯
    意聯絡，而彼此互為利用、分工，以遂媒介Ａ女、Ｂ女、Ｃ女
    與男客從事性交易並從中牟利之犯行，彼此間乃有行為分擔
    。另依原審同案被告邱繼業於原審供承媒介Ａ女、Ｂ女從事交
    易的次數應該分別是3次，Ｃ女部分差不多是20次（見原審訴
    字卷二第78、79、120頁）；佐以證人Ａ女、Ｂ女證稱，彼等
    經媒介從事性交易的次數大概3、4次（見原審訴字卷二第59
    、87頁），而證人Ｃ女亦證稱經媒介從事性交易次數超過20
    次（見原審訴字卷二第98頁），爰以上開次數之最低額作對
    被告有利之認定，而被告於Ａ女、Ｂ女或Ｃ女結束交易後，就
    彼等交回之價金從中與原審同案被告邱繼業平分，益足認被
    告乙○○就共同媒介Ａ女、Ｂ女之所得各為1500元、共同媒介Ｃ
    女之所得為10000元。
二、綜上各情相互酌參，被告具任意性之自白經核與事實相符，
    堪可採信，本案事證明確，堪予認定，應依法論科。
參、論罪部分：　　
一、按行為後法律有變更者，適用行為時之法律，但行為後之法
    律有利於行為人者，適用最有利於行為人之法律，刑法第2
    條第1項定有明文。就被告乙○○上開事實共同媒介未成年之Ａ
    女、Ｂ女、Ｃ女為性交行為後，「兒童及少年性交易防制條例
    」於104年2月4日經總統以華總一義字第10400014201號令修
    正公布法律名稱更為「兒童及少年性剝削防制條例」及全文
    55條條文，於106 年1 月1 日施行。修正前兒童及少年性交
    易防制條例第23條第1 項、第2 項規定：「（第1 項）引誘
    、容留、媒介、協助或以他法，使未滿18歲之人為性交易者
    ，處1 年以上7 年以下有期徒刑，得併科新臺幣3 百萬元以
    下罰金。以詐術犯之者，亦同。（第2 項）意圖營利而犯前
    項之罪者，處3 年以上10年以下有期徒刑，併科新臺幣5 百
    萬元以下罰金」，修正後移列至兒童及少年性剝削防制條例
    第32條第1項、第2項：「（第1項）引誘、容留、招募、媒
    介、協助或以他法，使兒童或少年為有對價之性交或猥褻行
    為者，處1年以上7年以下有期徒刑，得併科新臺幣3百萬元
    以下罰金。以詐術犯之者，亦同。（第2項）意圖營利而犯
    前項之罪者，處3年以上10年以下有期徒刑，併科新臺幣5百
    萬元以下罰金」，修正後之法定刑並未變動，雖新法將「未
    滿18歲之人」變更為「兒童或少年」、「性交易」變更為「
    有對價之性交或猥褻行為」，亦僅為用語變更，實質上未變
    動構成要件，新法增列「招募」之行為態樣，則與本案被告
    乙○○之犯行無涉，是法律之修正，對被告無不利之可言，依
    一般法律適用原則，應適用裁判時之法律。又人口販運係指
    「意圖使未滿18歲之人從事性交易、勞動與報酬顯不相當之
    工作或摘取其器官，而招募、買賣、質押、運送、交付、收
    受、藏匿、隱避、媒介、容留未滿18歲之人，或使未滿18歲
    之人從事性交易、勞動與報酬顯不相當之工作或摘取其器官
    」之行為；而人口販運罪指「指從事人口販運，而犯本法、
    刑法、勞動基準法、兒童及少年性剝削防制條例或其他相關
    之罪」，人口販運防制法第2條第1款第2目、第2款分別定有
    明文。被告乙○○共同媒介本案12歲以上、未滿18歲之Ａ女、Ｂ
    女、Ｃ女從事性交易，屬人口販運行為而構成人口販運罪，
    惟人口販運防制法並無刑罰之規定，仍應適用現行兒童及少
    年性剝削防制條例之規定，依同條例第32條第2 項圖利使少
    年從事有對價之性交罪處罰。
二、又兒童及少年福利與權益保障法第112條第1項規定：「成年
    人教唆、幫助或利用兒童及少年犯罪或與之共同實施犯罪或
    故意對其犯罪者，加重其刑至二分之一。但各該罪就被害人
    係兒童及少年已定有特別處罰規定者，從其規定」，本案被
    告所犯各罪，分別以被害人為未滿14歲、14歲以上未滿16歲
    、及未滿18歲之少年定有特別處罰規定，自無庸再按兒童及
    少年福利與權益保障法第112條第1項規定加重處罰，併予說
    明。
三、核被告乙○○就事實欄一、㈠、㈡、㈢各次所為，均係犯兒童及
    少年性剝削防制條例第32條第2 項之罪。起訴及追加起訴意
    旨認被告應係犯修正前之兒童及少年性交易防制條例第23條
    第2項之罪，容有誤會。被告乙○○與同案被告邱繼業就上開
    各次意圖營利媒介少年為性交行為之犯行，均有犯意聯絡及
    行為分擔，為共同正犯。被告乙○○就媒介Ａ女所從事之3次性
    交易、媒介Ｂ女所從事之3次性交易(其中1次由被告乙○○載送
    )、媒介Ｃ女所從事之20次性交易，就單一被害人而言，被告
    乙○○主觀上乃出於單一決意，各被害人與男客之複數性交易
    行為，在時、空上並應有反覆實行之密切關係，依社會通念
    ，客觀上認為以包括之一罪評價較為合理者，應分別論以接
    續犯。而被告乙○○媒介未成年之Ａ女、Ｂ女、Ｃ女3人分別從事
    性交易，犯意各別，行為互殊，應予分論併罰。
四、被告乙○○主張應依刑法第59條之規定酌減其刑部分：
　　按刑法第59條規定之酌量減輕其刑，必須犯罪另有特殊之原
    因與環境，在客觀上足以引起一般同情，認為即使予以宣告
    法定最低度刑，猶嫌過重者，始有其適用，以免法定刑形同
    虛設，破壞罪刑法定原則。查本案被告乙○○所媒介性交易之
    對象為未滿14歲就讀國中一年級之Ａ女、Ｂ女、Ｃ女，彼等身
    心發育均未臻健全，竟以所謂之「高薪」加以誘惑，紊亂彼
    等之金錢價值觀，客觀上實未見被告乙○○有何犯罪之特殊原
    因與環境。至被告乙○○主張其參與情節輕微，無非僅涉及犯
    後態度等本案量刑之情狀事由，非屬特殊之犯罪原因與環境
    ，於前開法定刑範圍內，已足以衡酌被告乙○○於本案之犯罪
    動機、目的、所生危害程度與犯後態度等而為適當之量刑，
    並無情輕法重，達於即使科以法定最低刑度仍嫌過重，而在
    客觀上足以引起一般同情，堪予憫恕之程度。是被告乙○○主
    張應適用刑法第59條之規定酌減其刑云云，並無理由。
五、至公訴意旨雖以，被告乙○○媒介Ａ女、Ｂ女、Ｃ女從事性交易
    之次數分別為5至6次、4至5次、20次以上（起訴書犯罪事實
    欄一、㈠倒數第2行，一、㈢倒數第3行，一、㈤倒數第3行；追
    加起訴書一、㈠最後1行，一、㈡倒數第2行，一、㈢最後1行）
    ，惟就其與原審同案被告邱繼業共同媒介Ａ女、Ｂ女、Ｃ女從
    事性交易次數，分別為3次、3次、20次，業經本院認定如前
    述，依卷內資料尚無積極證據可資證明被告2人另有超過該
    等次數之共同媒介性交易行為，是就超過上開次數以外經檢
    察官起訴部分，自屬不能證明犯罪，本應為無罪諭知，然此
    部分如成立犯罪，應與前開意圖營利媒介少年為性交行為構
    成集合犯之裁判上一罪關係，爰不另為無罪之諭知。
肆、撤銷原審判決關於被告乙○○部分之理由（即關於本判決附表
    編號1、2、3部分）
一、原審以被告乙○○共同意圖營利媒介Ａ女、Ｂ女、Ｃ女從事性交
    易之犯罪事證明確，予以論罪科刑，固非無見。惟查：
　㈠被告乙○○原則上係由同案被告邱繼業聯繫男客約明交易地點
    及價金後，再負責載送Ａ女、Ｂ女、Ｃ女前往約定之性交易地
    點，其中甲 部分被告乙○○僅有載送1次，是依彼等前揭分工
    及參與程度等節以觀，自以同案被告邱繼業為本案主要規劃
    之人，被告乙○○則是大部分實行載送女子為性交易行為之分
    擔，足認其等之犯罪情節尚有差異，原審量刑時未予考量此
    節，難謂符合行為人責任原則及罪刑相當原則，尚非妥適；
　㈡原判決論以被告兒童及少年性剝削防制條例第32條第2項之罪
    ，漏未依該條文之法定刑「併科新臺幣500萬元以下罰金」
    部分諭知併科之罰金數額，乃有適用法則之不當；
　㈢又被告意圖使未滿18歲之女子從事性交易而為媒介，所犯兒
    童及少年性剝削防制條例第32條第2 項之罪，同屬人口販運
    防制法第2 條第1 款第2 目、第2 款定義之人口販運罪，原
    判決未就此部分犯行論以人口販運罪，亦有未合。
　㈣另證人Ｂ女於警詢稱：「乙○○我不熟，只見過一次面」、「我
    給乙○○載送過一次，其他時候都是坐計程車到指定地點」等
    語（見17641偵查卷一第131頁反面、第132 頁）；於偵查中
    供稱：「第一次是邱繼業叫計程車載我去，之後就是乙○○載
    我去汽車旅館……（你讓乙○○載過幾次？）一次」等語（見17
    641偵查卷二第5頁背面至第6 頁）；於原審到庭作證時則對
    於乙○○載送之次數已不記得等語（見訴字卷二第89頁），則
    依證人Ｂ女歷次之證詞，除於第一審證述不復記憶外，其餘
    則一致供述由被告乙○○載送其性交易之次數為1 次，原判決
    就此俱未說明，遽行認定其就Ｂ女 有3 次共犯媒介之事實，
    此亦攸關被告乙○○此部分事實之認定及罪責非難程度，涉及
    量刑等範疇，自有判決理由未備之違誤。
　㈤被告乙○○上訴以原審量刑過重，且關於甲 部分其實際只有載
    送1次乙節(然其主觀上仍與原審同案被告邱繼業共同接續媒
    介Ｂ女性交3次)，經核為有理由，且原判決亦有上開可議之
    處，即屬無可維持，自應由本院就此部分予以撤銷改判。
二、爰以行為人之責任為基礎，審酌被告乙○○正值青壯，不思以
    正當手段謀生，竟意圖營利而媒介未滿18歲之少女3人分別
    與男客從事多次性交易行為，不僅害及未成年少女之身體健
    康與正確之性觀念發展，更扭曲未成年少女之金錢價值觀，
    對於智慮未臻成熟之本案少女，危害未成年人身心健全發展
    與社會善良風氣，暨審酌被告乙○○於本案媒介性交易之分工
    ，暨從事媒介性交易之期間，每次從中獲利之金額，犯後坦
    承犯行之態度，與其素行、智識程度，家庭生活經濟狀況等
    一切情狀，就被告乙○○所犯如附表編號1、2、3所示之罪，
    各量處如附表編號1、2、3所示之刑，並就併科罰金部分，
    諭知如易服勞役，以1,000元折算1日；關於定執行刑部分，
    除審酌上情外，另考量刑法第51條第5款數罪併罰之規定，
    目的在於將各罪及其宣告刑合併斟酌，予以適度評價，而決
    定所犯數罪最終具體實現之刑罰，以符罪責相當之要求。依
    該款規定，分別宣告之各刑均為有期徒刑時，於各刑中之最
    長期以上，各刑合併之刑期以下，定其刑期，原無使受刑之
    宣告者，處於更不利之地位之意（司法院大法官釋字第662
    號解釋理由書參見）。且當犯數罪而各有宣告刑時，究竟應
    該如何處罰被告，刑法第50條數罪併罰之例，授權法官權衡
    個案，綜合考量各罪不法程度與行為人的罪責，所定的執行
    刑既不應評價不足，也不可過度評價。經過充分評價所宣告
    的執行刑，必須符合罪責相當原則、比例原則之要求。從第
    50條各款的現制觀之，以有期徒刑為例，如果有期徒刑的執
    行過長，變成過度評價。再者，國家使用刑罰懲罰或矯治犯
    罪，必須考慮手段的效益，使用過度的刑罰，會使邊際效用
    遞減，未必能達到目的，卻造成犯罪管理的過度花費，這也
    就是所謂刑罰經濟的思考。數罪合併定執行刑的制度，內部
    功能是依據罪責相當原則，進行充分而不過度的評價，外部
    功能則是實現刑罰經濟的功能。罪責相當原則涉及對於人格
    、性格的評價，我們不能否認，越高的犯罪頻率越代表犯罪
    行為人穩定的人格傾向。因為不管是否另外承認心靈意義的
    人格概念，關於人格的確認，很難說出現實中比犯罪數本身
    更具有實證意義的觀察工具。故犯罪行為本身代表行為人的
    人格，那麼站在尊重行為人人格的絕對前提上，多數犯罪行
    為的意義自然是責任遞減。基於罪刑相當原則，在多數犯罪
    定其應執行刑之情形，重在對犯罪人本身及所犯各罪的情狀
    綜合審酌，換言之，法院應考量行為人從其犯數罪間所反映
    的人格特性，並實現刑罰的功能。查被告所為分別係兒童及
    少年性剝削防制條例第32條第2項、第1 項之意圖營利而媒
    介使少年為有對價之性交罪，其於本院審理時坦承犯行，足
    認有悔意，故對有悔意之被告應著重的是矯治、教化，而非
    科以長期的重罰，長期的監禁甚且反而會造成被告自暴自棄
    ，陷入難以重生的危境，是被告上訴認所定應執行刑過重，
    請求從輕量刑，經核有理由，應由本院就原審所定應執行刑
    部分撤銷改判，並審酌被告前開各次整體犯行之不法與罪責
    程度及對其施以矯正之必要性，定其應執行刑如主文第2項
    所示。
三、沒收：
  ㈠被告意圖營利媒介性交之行為後，刑法有關沒收規定於104年
    12月30日、105年6 月22日迭經修正公布，依刑法施行法第1
    0條之3 第1 項規定，自105 年7 月1 日施行。修正後刑法
    第2 條第2 項規定「沒收、非拘束人身自由之保安處分適用
    裁判時之法律」，已明確規範修正後有關沒收之法律適用，
    應適用裁判時法，自無庸比較新舊法。又按犯罪所得，屬於
    犯罪行為人者，沒收之，刑法第38條之1 第1 項前段定有明
    文。又為澈底剝奪不法利得，同條第4 項亦明定犯罪所得包
    括其違法行為所得、其變得之物或財產上利益及其孳息。參
    照此次修正刑法第2 條之立法理由，已揭櫫任何人都不得保
    有犯罪所得之基本法律原則，剝奪犯罪所得，為防止犯罪之
    主要手段，亦即不法所得沒收之目的，在除去行為人或第三
    人之不法獲利，以消除行為人再犯之經濟誘因，因此犯罪所
    得本非屬犯罪行為人之正當財產權，自應予以剝奪，以回復
    合法財產秩序。
  ㈡查被告乙○○於Ａ女、Ｂ女或Ｃ女結束交易後，就彼等交回之價金
    從中與原審同案被告邱繼業平分，益足認被告乙○○就媒介Ａ
    女、Ｂ女之所得各為1500元、媒介Ｃ女之所得為10000元，是
    被告乙○○因附表編號1、2、3犯行，分得犯罪所得1500元、1
    500元、10000元未據扣案，就其取得之犯罪所得，應依刑法
    第38條之1第1項、第3 項規定，予以宣告沒收；並諭知於全
    部或一部不能沒收或不宜執行沒收時，追徵其價額。數罪併
    罰案件，各罪名項下應沒收之物已逐一諭知如附表所示，檢
    察官即可依修正後刑法第40條之2 第1 項規定合併執行，定
    應執行刑時自毋庸重覆諭知，附此敘明。
據上論斷，應依刑事訴訟法第369條第1項前段、第364條、第299
條第1項前段，判決如主文。
本案經檢察官王正皓到庭執行職務。
中　　華　　民　　國　　110 　年　　10　　月　　28　　日
                  刑事第二十五庭審判長法　官  邱滋杉
                                      法　官  陳彥年
                                      法　官  黃翰義
以上正本證明與原本無異。
如不服本判決，應於收受送達後20日內向本院提出上訴書狀，其
未敘述上訴之理由者並得於提起上訴後20日內向本院補提理由書
（均須按他造當事人之人數附繕本）「切勿逕送上級法院」。
                                      書記官  邱鈺婷
中　　華　　民　　國　　110 　年　　11　　月　　2 　　日
附錄：本案論罪科刑法條全文　　　　　　　　　　　　
兒童及少年性剝削防制條例第32條
引誘、容留、招募、媒介、協助或以他法，使兒童或少年為有對
價之性交或猥褻行為者，處1年以上7年以下有期徒刑，得併科新
臺幣3百萬元以下罰金。以詐術犯之者，亦同。
意圖營利而犯前項之罪者，處3年以上10年以下有期徒刑，併科
新臺幣5百萬元以下罰金。
媒介、交付、收受、運送、藏匿前二項被害人或使之隱避者，處
1年以上7年以下有期徒刑，得併科新臺幣3百萬元以下罰金。
前項交付、收受、運送、藏匿行為之媒介者，亦同。
前四項之未遂犯罰之。
附表：
編號 事實 原審論罪科刑 本院論罪科刑及沒收 1 本判決事實欄一、㈠（被害人Ａ女） 乙○○共同意圖營利而媒介使少年為有對價之性交，處有期徒刑伍年陸月。(原判決附表二編號1；追加起訴書犯罪事實一、㈠) 乙○○共同意圖營利而媒介使少年為有對價之性交行為，處有期徒刑參年陸月，併科罰金新台幣壹萬捌仟元，如易服勞役，以新臺幣壹仟元折算壹日。未扣案之犯罪所得新臺幣壹仟伍佰元沒收，於全部或一部不能沒收或不宜執行沒收時追徵其價額。 2 本判決事實欄一、㈡（被害人Ｂ女） 乙○○共同意圖營利而媒介使少年為有對價之性交，處有期徒刑伍年陸月。(原判決附表二編號2；追加起訴書犯罪事實一、㈡) 乙○○共同意圖營利而媒介使少年為有對價之性交行為，處有期徒刑參年肆月，併科罰金新台幣壹萬捌仟元，如易服勞役，以新臺幣壹仟元折算壹日。未扣案之犯罪所得新臺幣壹仟伍佰元沒收，於全部或一部不能沒收或不宜執行沒收時追徵其價額。 3 本判決事實欄一、㈢（被害人Ｃ女） 乙○○共同意圖營利而媒介使少年為有對價之性交，處有期徒刑陸年陸月。(原判決附表二編號3；追加起訴書犯罪事實一、㈢) 乙○○共同意圖營利而媒介使少年為有對價之性交行為，處有期徒刑參年捌月，併科罰金新台幣壹萬捌仟元，如易服勞役，以新臺幣壹仟元折算壹日。未扣案之犯罪所得新臺幣壹萬元沒收，於全部或一部不能沒收或不宜執行沒收時追徵其價額。